【裁判字號】    99,易,257
【裁判日期】    990531
【裁判案由】    竊盜
【裁判全文】
臺灣雲林地方法院刑事判決               99年度易字第257號
公  訴  人  臺灣雲林地方法院檢察署檢察官
被      告  甲○○
上列被告因竊盜案件，經檢察官提起公訴（99年度偵字第1777號
），於本院準備程序進行中，被告就被訴事實為有罪之陳述，經
本院裁定進行簡式審判程序，判決如下：
    主  文
甲○○竊盜，累犯，處有期徒刑伍月。扣案之泡綿雙面膠（未開
封共拾肆包、已開封共貳綑）、尼龍繩壹捲、鉛塊拾伍塊均沒收
。又竊盜，處有期徒刑柒月。扣案之泡綿雙面膠（未開封共拾肆
包、已開封共貳綑）、尼龍繩壹捲、鉛塊拾伍塊均沒收。應執行
有期徒刑拾月。扣案之泡綿雙面膠（未開封共拾肆包、已開封共
貳綑）、尼龍繩壹捲、鉛塊拾伍塊均沒收。
    事實及理由
壹、程序方面：
    本件屬於刑事訴訟法第376 條第2 款所列之案件，依同法第
    284 條之1 規定，得由法官一人獨任審判。又被告於準備程
    序中就被訴事實為有罪之陳述，本院裁定進行簡式審判程序
    （依刑事訴訟法第50條但書之規定，此裁定當庭宣示，命記
    載於筆錄即可，不用製作裁定書面），依刑事訴訟法第273
    條之2 、第159 條第2 項之規定，不適用傳聞法則有關限制
    證據能力之規定，且不受同法第161 條之2 、第161 條之3
    、第163 條之1 、第164 條至第170 條等有關調查證據方法
    規定之限制；並得依同法第310 條之2 之準用同法第454 條
    之規定製作略式判決書，依法僅需記載犯罪事實、證據名稱
    及應適用之法條，並得以簡略方式為之，如認定之犯罪事實
    、證據及應適用之法條，與檢察官聲請簡易判決處刑書或起
    訴書之記載相同者，得引用之，合先敘明。
貳、實體方面：
一、構成犯罪事實：
    甲○○前因竊盜案件，經台灣台南地方法院於民國96年6 月
    4 日以96年度簡字第1463號判處有期徒刑5 月確定，又因毒
    品案件，經台灣嘉義地方法院於96年8 月14日以96年度嘉簡
    字第1000號判處有期徒刑6 月確定，嗣分別經減刑為有期徒
    刑2 月15日、3 月，並定應執行有期徒刑5 月確定，而於97
    年1 月25日易科罰金執行完畢。詎仍不知悔改，意圖為自己
    不法之所有，先於98年7 月26日12時47分許，駕駛車牌號碼
    SB-0729 號自小客車，至位於台南縣後壁鄉後村73號之「
    正心堂」廟宇內，趁無人之際，以尼龍線穿過小鉛塊再黏上
    泡綿雙面膠之自製工具，竊取該廟宇油香錢箱內之現金約新
    台幣（下同）1,800 元得手。再於98年9 月26日下午2 時17
    分許，駕駛上開自小客車，至前揭廟宇，以相同之自製工具
    ，竊取油香錢箱內之現金2,800 元得手。嗣經正心堂之主委
    乙○○報警並提供監視器影像後，為警循線查獲，並於前揭
    車輛扣得甲○○所有之泡綿雙面膠（未開封共14包、已開封
    共2 綑）、尼龍線1 捲及鉛塊15塊。
二、認定犯罪事實所憑之證據名稱：
  (一)被害人乙○○於警詢之指訴、證人呂健雄、賴晉輝於警詢之
    證述。
  (二)搜索扣押筆錄、扣押物品目錄表。
  (三)現場查證照片、車籍查詢基本資料詳細畫面1紙。
  (四)被告於警詢、檢察官偵查及本院審理中之自白。而被告之自
    白核與上開積極證據相吻合，應與事實相符，可予採信。
三、論罪科刑之理由：
  (一)按刑法第321 條第1 項第3 款攜帶兇器竊盜罪，所稱之兇器
    ，乃依一般社會觀念足以對人之生命、身體、安全構成威脅
    ，而具有危險性之「器械」而言，（關於「器械」一語，參
    見社會秩序維護法第63條第1 項第1 款「無正當理由攜帶具
    有殺傷力之『器械』」；及本院79年臺上字第5253號判例「
    螺絲起子為足以殺傷人生命、身體之『器械』」用語）。而
    磚塊、石頭乃自然界之物質，尚難謂為通常之「器械」，從
    而持磚塊、石頭砸毀他人車窗竊盜部分，尚難論以攜帶兇器
    竊盜罪。最高法院92年度台非字第38號判決參照。本件雖於
    被告所駕駛之前揭自小客車上查獲螺絲起子、剪刀、鐵鉗、
    鐵鎚等物，然依監視器畫面所翻拍之照片所示（見警卷第23
    頁），並未見被告將上開兇器攜入廟宇內，足證被告所稱僅
    攜帶尼龍繩及鉛塊入內竊盜等語應可採信。又扣案之鉛塊為
    橢圓形，直徑僅約4 公分，與上開最高法院判決所提及之磚
    塊、石頭無異，實難以對人之生命、身體及安全構成威脅，
    與前揭條文所稱之兇器尚屬有間。是核被告所為，均係犯刑
    法第320 條第1 項之竊盜罪。公訴人認應依攜帶兇器竊盜罪
    處斷，尚有未洽，惟起訴事實相同，爰依法變更起訴法條。
  (二)被告所犯上開2 罪，犯意各別，行為互殊，應予分論併罰。
  (三)被告甲○○前因竊盜案件，經台灣台南地方法院於96年6 月
    4 日以96年度簡字第1463號判處有期徒刑5 月確定，又因毒
    品案件，經台灣嘉義地方法院於96年8 月14日以96年度嘉簡
    字第1000號判處有期徒刑6 月確定，嗣分別經減刑為有期徒
    刑2 月15日、3 月，並定應執行有期徒刑5 月確定，而於97
    年1 月25日易科罰金執行完畢，此有台灣高等法院被告前案
    紀錄表附卷可稽，其於5 年以內故意再犯本件有期徒刑以上
    之罪，為累犯，均應依刑法第47條第1 項之規定，加重其刑
    。
  (四)審酌被告前有多次竊盜之犯行，有台灣高等法院被告前案紀
    錄表在卷可參，素行不佳，且經多次入監服刑後，均未能悔
    改，屢次竊取他人物品，影響社會治安，惟念被告已坦承犯
    行，犯後態度良好，被害人遭被告竊取之現金不多，犯罪所
    生損害尚屬輕微，又被告僅國小畢業，智識程度不高，且年
    事已高等一切情狀，分別量處如主文所示之刑，並定其應執
    行刑。
  (五)扣案之泡綿雙面膠（未開封共14包、已開封共2 綑）、尼龍
    繩1 捲、鉛塊15塊，為被告所有，預備供行竊所用之物，應
    依刑法第38條第1 項第2 款之規定宣告沒收。至於其餘扣案
    物，尚無證據證明係供被告行竊所用，爰不宣告沒收。
四、應適用之法條：
  (一)刑事訴訟法第299 條第1 項前段、第300 條、第273 條之1
    第1 項、第310 條之2 、第454 條第1 項。
  (二)刑法第320 條第1 項、第47條第1 項、第51條第5 款、第38
    條第1 項第2 款。
  (三)刑法施行法第1 條之1 。
本案經檢察官陳靜慧到庭執行職務。
中    華    民    國    99    年    5     月    31    日
                  刑事第四庭  法  官  吳錦佳
以上正本證明與原本無異。
如不服本判決應於收受判決後10日內向本院提出上訴書狀，並應
敘述具體理由；其未敘述上訴理由者，應於上訴期間屆滿後20日
內向本院補提理由書（均須按他造當事人之人數附繕本）。「切
勿逕送上級法院」。
                              書記官  謝璧卉
中    華    民    國    99    年    5     月    31    日
附錄本案論罪科刑法條全文：
刑法第320 條：
意圖為自己或第三人不法之所有，而竊取他人之動產者，為竊盜
罪，處5 年以下有期徒刑、拘役或5 百元以下罰金。
意圖為自己或第三人不法之利益，而竊佔他人之不動產者，依前
項之規定處斷。
前二項之未遂犯罰之。

司法院資訊處製作；財團法人民間司法改革基金會備份。
